臺灣高等法院臺中分院刑事判決　　　　 100年度上訴字第11號
上　訴　人
即　被　告　劉光陸
上　訴　人
即　被　告　施佳慧
上列上訴人等因毒品危害防制條例等案件，不服臺灣臺中地方法
院99年度訴字第2335號中華民國99年11月3 日第一審判決（起訴
案號：臺灣臺中地方法院檢察署99年度偵字第14196 、18214 號
），提起上訴，本院判決如下：
    主    文
上訴駁回。
    理    由
一、按依刑事訴訟法第350條、第361條、第362條、第367條規定
    ，不服地方法院之第一審判決而上訴者，須提出上訴書狀，
    並應敘述具體理由，為上訴必備之程式；其所提出之書狀未
    敘述上訴理由，或僅曾以言詞陳述上訴理由者，均應於上訴
    期間屆滿後20日內補提理由書於第一審法院。第一審法院經
    形式審查，認逾期未補提上訴理由者，應定期間先命補正；
    逾期未補正者，為上訴不合法律上之程式，應以裁定駁回。
    倘已提出上訴理由，但所提非屬具體理由者，則由第二審法
    院以上訴不合法律上之程式，判決駁回。而所謂具體理由，
    必係依據卷內既有訴訟資料或提出新事證，指摘或表明第一
    審判決有何採證認事、用法或量刑等足以影響判決本旨之不
    當或違法，而構成應予撤銷之具體事由，始克當之（例如：
    依憑證據法則具體指出所採證據何以不具證據能力，或依憑
    卷證資料，明確指出所為證據證明力之判斷如何違背經驗、
    論理法則）；倘僅泛言原判決認定事實錯誤、違背法令、量
    刑失之過重或輕縱，而未依上揭意旨指出具體事由，或形式
    上雖已指出具體事由，然該事由縱使屬實，亦不足以認為原
    判決有何不當或違法者（例如：對不具有調查必要性之證據
    ，法院未依聲請調查亦未說明理由，或援用證據不當，但除
    去該證據仍應為同一事實之認定），皆難謂係具體理由，俾
    與第二審上訴制度旨在請求第二審法院撤銷、變更第一審不
    當或違法之判決，以實現個案救濟之立法目的相契合，並節
    制濫行上訴（最高法院97年度台上字第892號刑事判決意旨
    參照）。
二、上訴人即被告劉光陸（下稱被告劉光陸）之上訴理由略謂：
    (一)原審判決以「被告劉光陸、施佳慧雖於警詢時供稱：毒品
    來源為綽號『阿輝』之男子等語，並提供『阿輝』之聯絡電
    話供員警蒐證，惟迄本案辯論終結時止，尚未為警查獲『阿
    輝』其人或其他正犯或共犯，有臺中市警察局99年10月15日
    中市警刑字第0990079963號函在卷可按」，未依毒品危害防
    制條例第17條第1 項規定減刑，惟被告劉光陸於99年6 月15
    日遭查獲後，即據實供述上手資料，並提供「阿輝」之聯絡
    電話供警實施通訊監察，以便緝獲該「阿輝」或其共犯；雖
    本件前經臺中市警察局函覆尚未查獲，惟迄今已近2 個月，
    諒已有所斬獲，此攸關上訴人權益至鉅，是請再予查明。(二)
    被告劉光陸到案後，對所涉法定本刑為死刑、無期徒刑之販
    賣第一級毒品重罪，勇於承認，偵、審期間始終坦承認錯，
    配合檢警調查，為減少毒品危害，更提供上手資料供查緝，
    顯見其徹底悔悟之誠。原審判決以「被告劉光陸販賣毒品次
    數雖多，各次販賣數量及犯罪所得介於數百元至數千元不等
    ，然其於偵、審中始終坦承犯行不諱，並全力配合檢警調查
    …衡酌毒品危害防治條例第17條第2 項規定係為鼓勵被告自
    白認罪，開啟其自新之路之立法意旨，認為被告劉光陸、施
    佳慧之惡性並非至重，渠等亦非頑劣不冥」等語，量處應執
    行有期徒刑18年8 月，被告劉光陸至為感激，然原審未能審
    酌被告劉光陸之犯罪動機、家庭狀況等情，仍請鈞院審酌被
    告劉光陸犯後勇於認錯，犯後態度甚佳，並有供出上手，確
    已悔悟及其犯罪動機、家庭狀況等情，能予從輕量刑，給予
    自新改過之機會云云。
三、上訴人即被告施佳慧（下稱被告施佳慧）之上訴理由略謂：
    被告施佳慧於犯罪後，悔不當初，自白認罪，痛改前非，懇
    求鈞院審酌被告施佳慧犯後悔悟之心，態度尤佳，犯罪情節
    尚有可憫恕之情，家中尚有3 名幼子嗷嗷待哺，以及家長年
    邁漸漸無力支撐於照顧困境等情，請庭上准予被告改過自新
    之機會，減輕其刑云云。
四、經查：
  (一)被告因不服地方法院之第一審判決，而向原審法院具狀提出
    上訴狀、上訴理由狀，敘明上訴理由，依刑事訴訟法第361
    條第2項條文、立法修正理由及上開最高法院判決意旨，被
    告倘已提出上訴理由，但所提非屬具體理由者，由第二審法
    院以上訴不合法律上之程式，以判決駁回之。至於上訴理由
    是否具體，係屬第二審法院審查範圍，則不在命補正之列（
    參見法院辦理刑事訴訟案件應行注意事項第162點），合先
    敘明。
  (二)經查，原審已向臺中市警察局刑事警察大隊函詢是否依被告
    劉光陸供述，查獲其毒品之來源綽號「阿輝」之人，經臺中
    市警察局以99年10月15日中市警刑字第0990079963號函檢附
    偵查佐江振堅99年10月14日職務報告覆稱：「一前案犯嫌劉
    光陸、施佳慧於99年6 月15日經本隊查獲販賣毒品案，並經
    本局及海巡署臺中機動查緝隊隨案移送臺灣臺中地方法院檢
    察署偵辦在案。二犯嫌劉光陸、施佳慧於警詢筆錄中供稱：
    其毒品來源係向綽號「阿輝」男子購得，每次撥打其上手綽
    號「阿輝」持用門號：0000-000000 及0000-000000 等二線
    電話聯絡購買毒品。三本隊據劉嫌及施嫌供述內容調閱0000
    -000000 及0000-000000 等二線電話自99年2 月8 日至7 月
    7 日雙向通聯記錄比對，上述二線電話自劉嫌遭本隊查獲後
    已無使用情形，惟上述二線電話經分析比對，均出現多支手
    機序號輪流插卡使用情形【詳如附件1-序號通聯分析比對情
    形】，尤以000000000000000 、000000000000000 、000000
    000000000 等三線手機序號使用最為頻繁。四本隊據通聯比
    對情形，另行調閱上述三線手機序號自99年3 月9 日至9 月
    5 日之雙向通聯記錄比對，分析情形如下：(一)手機序號0000
    00000000000 ，於99年4 月28日至6 月27日曾插卡綽號『阿
    輝』男子持用門號：0000-000000 使用，惟多為收發簡訊或
    未接電話。(二)手機序號000000000000000 ，此支手機序號於
    3 月8 日至3 月10日出現門號0000-000000 等7 線號同時插
    卡使用，且比對基地台活動情形遍及臺北、桃園、臺南、高
    雄等地，據以往查緝經驗研判，此線手機序號應為山寨機，
    同時有多支手機同時燒錄內碼使用，且未出現綽號『阿輝』
    男子門號插卡使用情形。(三)手機序號000000000000000 ，於
    4 月3 日至4 月13日出現綽號『阿輝』男子持用門號：0000
    -000000 插卡使用情形【詳如附件2-通聯分析比對情形】，
    經與前述0000-000000 共同比對，出現門號：0000-000000
    、0000-00000、0000-000000 、0000-000000 、0000-00000
    0 等5 線通聯交集對象，研判0000-000000 及0000-000000
    應由同一人所持用，劉嫌供述內容可信度極高。五本隊另行
    調閱0000-000000 、0000-00000、0000-000000 、0000-000
    000 、0000-000000 等5 線通聯交集對象10月份之通聯記錄
    比對【詳如附件3-通聯分析比對情形】，追查綽號『阿輝』
    男子最新持用門號，惟未出現通聯交集，研判劉嫌落網後，
    綽號『阿輝』男子唯恐遭警方循線查獲，與該販毒集團之周
    邊成員及下游毒品施用對象均已更換持有門號及通聯模式，
    本隊無法續行追查。本隊未查獲其他正犯或共犯，特此敘明
    報告。」（見原審卷第170 至172 頁）依上述查覆結果可知
    ，警方已依被告劉光陸提供之線索積極進行查緝，然綽號『
    阿輝』之男子與該販毒集團之周邊成員及下游毒品施用對象
    均已更換持有門號及通聯模式，現已無法續行追查，則被告
    劉光陸上訴理由請求再查明警方是否依其供述而查獲綽號「
    阿輝」之人，顯無再予函查之必要。
  (三)按量刑輕重係屬事實審法院得依職權自由裁量之事項，茍已
    斟酌刑法第57條各款所列情狀而未逾法定刑度，即不得遽指
    為違法。被告劉光陸、施佳慧對原審判決採用證據、認定事
    實及適用法律等節均不爭執，原審判決就認定被告2 人犯罪
    所憑之證據，已經詳細調查審酌，經核並無違背證據法則及
    論理法則。就量刑方面，亦已審酌被告2 人之素行、犯罪一
    切情狀及其犯罪後態度，而量處其刑，經核亦屬妥適，並無
    過重或過輕之情形。被告劉光陸、施佳慧提起上訴，固具備
    形式上之理由，但並未提出新事證以供調查，亦未依據卷內
    之訴訟資料，指摘原審判決有何足以影響判決本旨之不當或
    違法，而構成應予撤銷之具體事由。被告2 人徒憑己意漫指
    原審判決不當，尚不足以動搖原審判決認定犯罪事實及量刑
    之基礎，難認係具體理由，其2 人之上訴顯然違背法律上之
    程式，均應予駁回，並不經言詞辯論為之。
據上論斷，應依刑事訴訟法第367 條前段、第372 條，判決如主
文。
中    華    民    國   100    年    1     月    17    日
            刑事第十一庭   審判長法  官   郭  同  奇
                                 法  官   許  冰  芬
                                 法  官   陳  慧  珊
以上正本證明與原本無異。
如不服本判決應於收受送達後十日內向本院提出上訴書狀，其未
敘述上訴之理由者，並得於提起上訴後十日內向本院補提理由書（
均須按他造當事人之人數附繕本）「切勿逕送上級法院」。
                                 書記官   洪  麗  華
中    華    民    國   100    年    1     月    17    日